臺灣高等法院刑事判決　　　　　　　 100年度上易字第1588號
上　訴　人
即　被　告　陳晏甄
訴訟代理人　陳俊傑律師
上列上訴人因侵占案件，不服臺灣臺北地方法院100年度易字第
1300號，中華民國100年6月14日第一審判決（起訴案號：臺灣臺
北地方法院檢察署100年度偵字第8319號），提起上訴，本院判
決如下：
    主  文
上訴駁回。
陳晏甄緩刑貳年。
    事  實
一、陳晏甄於民國100年3月6日中午12時許，在臺北市○○區○
    ○路3段184號1樓大創生活館內，拾獲黃婷所遺失之SHARP廠
    牌T92型粉紅色行動電話1支（IMEI碼為000000000000000號
    ），竟意圖為自己不法之所有，將該行動電話侵占入己，並
    於翌（7）日下午插入自己之門號0000000000號SIM卡使用。
二、案經黃婷訴由臺北市政府警察局中正第二分局報告臺灣臺北
    地方法院檢察署檢察官偵查起訴。
    理  由
一、本件檢察官、上訴人即被告陳晏甄及其辯護人對本院下列所
    引各項證據之證據能力均同意作為證據（見本院卷第22至23
    頁、第36至38頁），且觀其製作、取得情形，亦無違法或不
    當之情況，依刑事訴訟法第159條之4、第159條之5規定，均
    有證據能力，合先敘明。
二、訊據被告陳晏甄對於前揭犯罪事實坦承不諱（見本院卷第22
    頁、第36頁反面、第38頁），核與證人即告訴人黃婷於警詢
    、偵查時指證其所有SHARP廠牌T92型粉紅色行動電話1支遺
    失並遭人侵占等情相符（見偵查卷第5至6頁、第7頁、第29
    至30頁），並有通聯調閱查詢單2份、手機照片2張、台北市
    政府警察局中正第二分局物品發還領據1紙在卷可按（見偵
    查卷第10至14頁、第15、16頁），足認被告陳晏甄自白有證
    據可佐，堪予採信。本件事證明確，被告犯行堪予認定，應
    依法論科。
三、核被告陳晏甄所為，係犯刑法第337條侵占遺失物罪。原審
    經審理結果，認被告罪證明確，適用刑法第337條、第42條
    第3項、刑法施行法第1條之1等規定，並審酌被告見到他人
    遺失之行動電話，不知送交警察機關處理，反起意侵占，誠
    屬可議，且被告犯後未坦承全部犯行，難認其態度良好，及
    被害人已取回遺失之行動電話，並考量被告之素行、智識程
    度、生活狀況及其他一切情狀，量處罰金新台幣一萬元，並
    諭知如易服勞役以新台幣壹仟元折算一日。經核認事用法均
    無違誤，量刑亦屬妥適。被告提起上訴，主張已坦承全部犯
    行，請求從輕量刑等語，並非可採，其上訴核無理由，應予
    駁回。末查，被告前無犯罪科刑紀錄，此有本院被告全國前
    案紀錄表在卷可稽，其因一時失慮，致犯本罪，且於本院審
    理時坦承犯行，並以新台幣25000元與告訴人黃婷達成民事
    和解賠償損害，有本院準備程序筆錄、郵政國內匯款執據各
    1 件在卷可稽（見本院卷第28頁、第39頁），顯有悔悟之意
    ，並考量告訴人同意給予被告緩刑宣告，及公訴人亦主張被
    告已與告訴人和解並支付和解金，請求給予緩刑宣告等情（
    見本院卷第28、38頁），本院認被告經此次偵、審暨科刑教
    訓後，當知所警惕，信無再犯之虞，所宣告之刑以暫不執行
    為適當，爰依刑法第74條第1項第1款之規定，宣告緩刑二年
    ，以啟自新，並觀後效。
據上論斷，應依刑事訴訟法第368 條，刑法第74條第1 項第1 款
，判決如主文。
本案經檢察官楊秀蘭到庭執行職務。
中    華    民    國  100    年    9    月    13    日
                  刑事第十八庭審判長法  官   林銓正
                                    法  官   曾淑華
                                    法  官   汪梅芬
以上正本證明與原本無異。
不得上訴。
                                    書記官   劉寶鈴
中    華    民    國   100    年    9     月    13    日
不得上訴
附錄本案論罪科刑法條全文
中華民國刑法第337條
（侵占遺失物罪）
意圖為自己或第三人不法之所有，而侵占遺失物、漂流物或其他
離本人所持有之物者，處 5 百元以下罰金。